---
title: "Midterm"
author: "2017-17394 Son Jaehyeon"
date: '2021 4 29 '
header-includes: \usepackage[hangul]{kotex}
output:
  pdf_document:
    latex_engine: xelatex
  word_document: default
---

```{r setup, include=FALSE}
knitr::opts_chunk$set(echo = TRUE)
```

# Problem 1

## (1) 누적 확진자 수의 예측값
 2021년 4월 20일을 기준으로 러시아의 COVID-19 누적 확진자 수를 회귀 모델로 적합하였다.
 csv 파일을 R에 로드하여 데이터 프레임 변수로 할당하고, 이를 적절히 변형하여 간단히 시각화하였다.
 
```{r, warning=F, message=F}
library(dplyr)
library(ggplot2)
library(nls2)
```
```{r}
df <- read.csv("global_confirmed_cases_210420.csv")
df_RUS <- filter(df, CountryCode == "RUS")

df_RUS$Date <- df_RUS$Date %>% as.Date("%Y.%m.%d")

ggplot(data = df_RUS, mapping = aes(Days, Cases)) +
  geom_line(size = 1.3, colour = 'blue') +
  ggtitle("Days After Start vs Cumulative Cases") +
  theme(plot.title=element_text(size=15, hjust=0.5, face="bold", colour="black", vjust=2))
```
이후 데이터를 train set과 test set으로 나누었다.

```{r}
df_RUS_train <- df_RUS %>% filter(Date <= "2021-03-20")
df_RUS_test <- df_RUS %>% filter(Date > "2021-03-20")
```

linear model을 먼저 적합하였다. 결과는 다음과 같다.

```{r}
linear.fit <- lm(Cases ~ Days, data = df_RUS_train)
summary(linear.fit)
```
logistic model을 적합하였다. 적당한 초기값의 grid를 잡아 brute-force 방식으로 모델을 적합한 후, 가우스 뉴턴 방식으로 모델을 최적화하였다.
```{r}
logistic.formula <- Cases ~ a / (1 + exp(b-(c * Days)))
logistic.grid <- expand.grid(a = max(df_RUS_train$Cases),
                             b = seq(1, 100, 1),
                             c = seq(0.01, 1, 0.01))
logistic.fit1 <- nls2(logistic.formula, data = df_RUS_train, start = logistic.grid,
                      algorithm = "brute-force")
logistic.fit2 <- nls2(logistic.formula, data = df_RUS_train, start = coef(logistic.fit1),
                      algorithm = "default")
summary(logistic.fit2)
```

Gompertz model을 적합하였다. 적당한 초기값의 grid를 잡아 brute-force 방식으로 모델을 적합한 후, 가우스 뉴턴 방식으로 모델을 최적화하였다.

```{r}
Gompertz.formula <- Cases ~ a * exp(-b * exp(-c * Days))
Gompertz.grid <- expand.grid(a = max(df_RUS_train$Cases), 
                             b = seq(1, 100, 1), 
                             c = seq(0, 1, 0.01))
Gompertz.fit1 <- nls2(Gompertz.formula, data = df_RUS_train, start = Gompertz.grid,
                      algorithm = "brute-force")
Gompertz.fit2 <- nls2(Gompertz.formula, data = df_RUS, start = coef(Gompertz.fit1),
                      algorithm = "default")
summary(Gompertz.fit2)
```
각 모델의 누적 확진자 수 예측치를 출력하였다. 2021년 3월 20일 까지의 값은 training dataset에 해당하고, 3월 21일 이후 값은 testing dataset에 해당한다. 출력은 test dataset에 대해서만 하였다.

```{r}
model.linear = linear.fit
model.logistic = logistic.fit2
model.Gompertz = Gompertz.fit2

y_hat_linear = predict(model.linear, df_RUS)
y_hat_logistic = predict(model.logistic, df_RUS)
y_hat_Gompertz = predict(model.Gompertz, df_RUS)

predict <- data.frame(Days = df_RUS$Days, y_hat_linear, y_hat_logistic, y_hat_Gompertz)
print(predict %>% filter(Days >= df_RUS_test$Days[1]))
```

## (2) 각 모델의 회귀 계수

각 모델의 회귀 계수 와 r squared 값은 다음과 같다.

```{r}
data.frame(Model = c("Linear regression"), 
           beta0_hat = coef(model.linear)[1], 
           beta1_hat = coef(model.linear)[2],
           R_squared = summary(model.linear)$adj.r.squared)

getRsq <- function(y, yhat){
  Rsq <- 1 - (sum((y-yhat)^2) / sum((y-mean(y))^2))
  return(Rsq)
}
data.frame(Model = c("Logistic model", "Gompertz model"),
           a = c(coef(model.logistic)['a'], coef(model.Gompertz)['a']),
           b = c(coef(model.logistic)['b'], coef(model.Gompertz)['b']),
           c = c(coef(model.logistic)['c'], coef(model.Gompertz)['c']),
           R_squared = c(getRsq(df_RUS$Cases,y_hat_logistic),getRsq(df_RUS$Cases,y_hat_Gompertz)))
```

## (3) 시각화

세 모형을 시각화한 결과는 다음과 같다.
```{r}
df_fitted <- data.frame(Days = df_RUS$Days,
                          y_hat_linear,
                          y_hat_logistic,
                          y_hat_Gompertz)

df_predict <- data.frame(x = rep(df_fitted$Days,3), 
                         yhat_cases = c(y_hat_linear, y_hat_logistic, y_hat_Gompertz),
                         yhat_difference = c(y_hat_linear - c(0, y_hat_linear[-length(y_hat_linear)]),  
                                             y_hat_logistic - c(0, y_hat_logistic[-length(y_hat_logistic)]),
                                             y_hat_Gompertz - c(0, y_hat_Gompertz[-length(y_hat_Gompertz)])),
                         type = rep(c("Linear model", "Logistic model", "Gompertz model"), 
                                    each = nrow(df_fitted)))

df_predict$type <- factor(df_predict$type,
                          levels = c("Linear model", "Logistic model", "Gompertz model"))

t0 <- df_RUS$Date[1]
model_labels <- c("Linear model", "Logistic model", "Gompertz model")
models <- list(model.linear, model.logistic, model.Gompertz)

col_list <- c("red", "blue", "green")
shape_list <- c("Linear model"="dashed", "Logistic model"="solid", "Gompertz model"="dotdash")

p_1 <- ggplot(data=df_RUS, aes(x = Days, y = Cases)) +
  geom_point(color='black', shape = 1, size=5) +
  theme_bw() +
  labs(title = paste0("COVID-19 Cases"),
       subtitle = paste0("Russia", " / ", "Cumulated"), 
       x = paste0('Days Since ', as.character(t0)),
       y = 'Number of Cases') +
  geom_line(data = df_predict,
            aes(x = x,y = yhat_cases, colour = type, linetype = type), size=1.5)+
  scale_color_manual(name = "Model",
                     labels = model_labels,
                     values = col_list) +   
  scale_linetype_manual(name = "Model",
                        labels = model_labels,
                        values = shape_list) +
  theme(plot.title=element_text(size=25, hjust=0.5, face="bold", colour="black", vjust=2),
        plot.subtitle=element_text(size=16, hjust=0.5, face="italic", color="maroon", vjust=2),
        axis.text=element_text(size=14, face = "bold", colour = "black"),
        axis.text.x = element_text(size = 14, hjust = 0),
        axis.title=element_text(size=16, colour = "black"),
        legend.title = element_text(size = 15),
        legend.text = element_text(size = 13))
p_1

```

## (4) test MSE

각 모델의 testing dataset의 누적 확진자 수 예측치를 토대로 일일 확진자 수 예측치의 MSE를 구하였다.
```{r}
getMSE <- function(y, yhat){
  MSE <- sum((y-yhat)^2)/length(y)
  return(MSE)
}
MSE_test_linear_daily <- getMSE(y = df_RUS_test$Difference,
                               (y_hat_linear - c(0, y_hat_linear[-length(y_hat_linear)]))[df_RUS_test$Days])
MSE_test_logistic_daily <- getMSE(y = df_RUS_test$Difference, 
                              (y_hat_logistic - c(0, y_hat_logistic[-length(y_hat_logistic)]))[df_RUS_test$Days])
MSE_test_Gompertz_daily <- getMSE(y = df_RUS_test$Difference, 
                              (y_hat_Gompertz - c(0, y_hat_Gompertz[-length(y_hat_Gompertz)]))[df_RUS_test$Days])
cat("test MSE of linear model :", MSE_test_linear_daily %>% format(scientific = TRUE), "\n")
cat("test MSE of logistic model :", MSE_test_logistic_daily %>% format(scientific = TRUE), "\n")
cat("test MSE of Gompertz model :", MSE_test_Gompertz_daily %>% format(scientific = TRUE), "\n")
```
## (5) 모델 비교

일일 확진자 수의 test MSE는 linear model이 가장 작았다. 그러나 누적확진자 수의 R-squared 값을 고려할 때 linear model은 다른 두 모델보다 성능이 현저히 떨어진다. 따라서 가장 자료를 잘 적합하는 모델은 R-square 값도 충분히 크면서 MSE 값이 조금 더 작은 logistic 모델로 보인다.

# Problem 2

```{r, warning=F, message=F}
library(segmented)
```

## (1) 시각화
```{r}
vacc <- read.csv("covid_vaccine.csv")

vacc_RUS <- vacc %>% filter(CountryCode == "RUS")
vacc_RUS$Date <- vacc_RUS$Date %>% as.Date("%Y.%m.%d")
vacc_RUS <- vacc_RUS %>% mutate(Days = as.integer(Date - vacc_RUS$Date[1] + 1))

vacc_RUS_train <- vacc_RUS %>% filter(Date <= "2021-03-20")
vacc_RUS_test <- vacc_RUS %>% filter(Date > "2021-03-20")

fit_1 <- glm(Difference ~ Days, data = vacc_RUS_train, family = poisson)
seg_fit_1 <- segmented(fit_1, seg.Z = ~ Days,
                       npsi = 2, control = seg.control(it.max = 10000, n.boot = 50))


vacc_predict = data.frame(x = vacc_RUS$Days, 
                          yhat_cases = exp(predict(seg_fit_1, vacc_RUS)))

t1 <- vacc_RUS$Date[1]
p_2 <- ggplot(data=vacc_RUS, aes(x = Days, y = Difference)) +
  geom_point(color='black', shape = 1, size=5) +
  theme_bw() +
  labs(title = paste0("COVID-19 Cases"),
       subtitle = paste0("Russia", " / ", "daily"), 
       x = paste0('Days Since ', as.character(t1)),
       y = 'Number of Cases') +
  geom_line(data = vacc_predict,
            aes(x = x, y = yhat_cases), size=1.5)+
  theme(plot.title=element_text(size=25, hjust=0.5, face="bold", colour="black", vjust=2),
        plot.subtitle=element_text(size=16, hjust=0.5, face="italic", color="maroon", vjust=2),
        axis.text=element_text(size=14, face = "bold", colour = "black"),
        axis.text.x = element_text(size = 14, hjust = 0),
        axis.title=element_text(size=16, colour = "black"),
        legend.title = element_text(size = 15),
        legend.text = element_text(size = 13))
p_2
```

## (2) test MSE
```{r}
MSE_test_daily <- getMSE(vacc_RUS_test$Difference, exp(predict(seg_fit_1, vacc_RUS_test)))
cat("test MSE :", MSE_test_daily %>% format(scientific = TRUE), "\n")
```
# Problem 3
## (1) 시각화
```{r}
fit_2 <- glm(Difference~ Days + people_vaccinated, data = vacc_RUS_train, family = poisson)
seg_fit_2 <- segmented(fit_2, seg.Z = ~ Days,
                       npsi = 2, control = seg.control(it.max = 10000, n.boot = 50))


vacc_predict = data.frame(x = vacc_RUS$Days, 
                          yhat_cases = exp(predict(seg_fit_2, vacc_RUS)))

t1 <- vacc_RUS$Date[1]
p_3 <- ggplot(data=vacc_RUS, aes(x = Days, y = Difference)) +
  geom_point(color='black', shape = 1, size=5) +
  theme_bw() +
  labs(title = paste0("COVID-19 Cases"),
       subtitle = paste0("Russia", " / ", "daily"), 
       x = paste0('Days Since ', as.character(t1)),
       y = 'Number of Cases') +
  geom_line(data = vacc_predict,
            aes(x = x, y = yhat_cases), size=1.5)+
  theme(plot.title=element_text(size=25, hjust=0.5, face="bold", colour="black", vjust=2),
        plot.subtitle=element_text(size=16, hjust=0.5, face="italic", color="maroon", vjust=2),
        axis.text=element_text(size=14, face = "bold", colour = "black"),
        axis.text.x = element_text(size = 14, hjust = 0),
        axis.title=element_text(size=16, colour = "black"),
        legend.title = element_text(size = 15),
        legend.text = element_text(size = 13))
p_3
```
## (2) test MSE
```{r}
MSE_test_daily2 <- getMSE(vacc_RUS_test$Difference, exp(predict(seg_fit_2, vacc_RUS_test)))
cat("test MSE :", MSE_test_daily2 %>% format(scientific = TRUE), "\n")
```

### (3) 백신의 효과 여부
```{r}
summary(seg_fit_2)
```
모델 적합 결과 people_vaccinated의 회귀 계수의 p-value는 2e-16 미만으로, 신뢰수준 0.05에서 기각 가능하다. 따라서 백신은 코로나 확진자 수에 충분한 효과가 있다고 볼 수 있다.